臺灣板橋地方法院刑事判決　　　　　　 94年度交易字第109號
公　訴　人　臺灣板橋地方法院檢察署檢察官
被　　　告　乙○○
上列被告因過失傷害案件，經檢察官提起公訴（94年度調偵字第
166 號），於準備程序進行中，被告就被訴之事實為有罪之陳述
，經告知被告簡式審判程序之旨，並聽取當事人之意見後，裁定
進行簡式審判程序，判決如下：
    主  文
乙○○從事業務之人，因業務上之過失傷害人，處有期徒刑月
，如易科罰金，以佰元折算壹日。
    事  實
一、乙○○受僱於臺北汽車客運股份有限公司擔任大客車司機，
    係以駕駛為業務之人。其於民國93年12月9 日下午9 時35分
    許，駕駛車牌號碼AG-800號營業用大客車，沿臺北縣板橋市
    ○○路○ 段往土城方向行駛，行經臺北縣板橋市○○路（起
    訴書誤載為中和市○○路）及民權路口欲左轉進入民權路時
    ，其本應注意車輛行駛時，駕駛人應注意車前狀況，並隨時
    採取必要之安全措施，且汽車行近行人穿越道前，應減速慢
    行，遇有行人穿越時，無論有無號誌指示，均應暫停讓行人
    先行通過，而依當時情形，並無不能注意之情事，適民權路
    口前方之行人穿越道上正有行人丙○○、甲○○步行穿越，
    乙○○竟疏未於轉彎之前注意車前狀況，致未暫停讓行人丙○○、甲○○先行通過，即貿然前行，而於車頭協轉約45度
    之後，左前方車角形成視線死角，而於未減速之情形下，乙○○所駕駛之前述營業大客車左前車頭自後撞向丙○○、甲○○2 人，致2 人當場倒地，丙○○因而受有頭部外傷、顏
    面複雜性撕裂傷之傷害，甲○○則因此受有頭部外傷、牙齒
    斷裂之傷害。乙○○於肇事後即去電報警，並於員警到場處
    理時直承前開肇事經過並接受裁判。
二、案經被害人丙○○、甲○○訴由臺北縣政府警察局海山分局
    報請臺灣板橋地方法院檢察署檢察官偵查起訴。
    理  由
一、按除被告所犯為死刑、無期徒刑、最輕本刑為三年以上有期
    徒刑之罪或高等法院管轄第一審案件者外，於第一次審判期
    日前之準備程序進行中，被告先就被訴事實為有罪之陳述時
    ，審判長得告知被告簡式審判程序之旨，並聽取當事人、代
    理人、辯護人及輔佐人之意見後，裁定進行簡式審判程序，
    刑事訴訟法第273 條之1 第1 項定有明文。經核本件被告乙○○所犯係死刑、無期徒刑、最輕本刑為3 年以上有期徒刑
    以外之罪，其於準備程序中就被訴事實為有罪之陳述，經法
    官告知簡式審判程序之旨，並聽取公訴人、被告之意見後，
    本院爰依首揭規定，合議裁定由受命法官獨任進行簡式審判
    程序，合先敘明。
二、訊據被告坦承前開犯罪事實不諱，並據告訴人丙○○、甲○○指證明確，核與卷附道路交通事故現場圖、道路交通調查
    事故表、照片等所示相符，足認被告於前揭時、地駕車肇事
    一節明確。而按汽車行駛時，駕駛人應注意車前狀況；又行
    近行人穿越道前，應減速慢行，遇有行人穿越時，無論有無
    交通警察指揮或號誌指示，均應暫停讓行人先行通過，道路
    交通安全規則第94條第3 項、第103 條定有明文。本件被告
    駕駛營業用大客車，行駛至臺北縣板橋市○○路左轉民權路
    ，竟未於轉彎前先注意其行進方向之前方即民權路口有無人
    、車通行，致左轉時未及查見告訴人丙○○、甲○○行走於
    行人穿越道上，而未於行近行人穿越道前暫停讓行人先行，
    致於未減速之情形下撞及2 位告訴人而肇事，其有過失自屬
    明確。又本件告訴人丙○○、甲○○因被告前開過失行為，
    受撞倒地，丙○○因而受有頭部外傷、顏面複雜性撕裂傷之
    傷害，甲○○則因此受有頭部外傷、牙齒斷裂之傷害，亞東
    紀念醫院診斷證明書2 紙在卷為據，足認被告過失駕車肇事
    行為，與告訴人之傷害結果間，具有相當因果關係。綜以上
    開論述，足認本件事證明確，被告犯行堪以認定，應依法論
    處。
三、被告受僱於臺北汽車客運股份有限公司擔任大客車司機，係
    以駕駛為業，其因過失傷害人之身體，核其所為，係犯刑法
    第284 條第2 項前段之業務上過失傷害罪。被告以1 過失駕
    駛行為，同時致被害人丙○○、甲○○2 人受傷，屬同種想
    像競合犯，應從1 業務過失傷害罪處斷。被告行車駛越行人
    穿越道，不依規定讓行人優先通行，因而致被害人受傷，應
    依道路交通管理處罰條例第86條第1項 規定加重其刑。又被
    告於肇事後，即停留現場等候救護，於員警到場處理時，直
    承肇事並接受裁判，有卷附自首調查報告表可徵，爰按自首
    之例減輕其刑，並依法先加後減。本院審酌被告未曾受有期
    徒刑以上刑之宣告，有臺灣高等法院被告全國前案紀錄表在
    卷可稽，其因一時疏失罹犯本罪，惡性非重，且犯後均坦承
    犯行不諱，惟因被告所屬之公司堅持與被害人循民事訴訟程
    序解決本件私權紛爭（現上訴臺灣高等法院民事庭），致被
    告無從與被害人謀求訴訟外和解，於此顯難歸疚於被告，並
    衡其犯罪手段、所生危害等一切情狀，量處如主文所示之刑
    ，並諭知如易科罰金之折算標準。
據上論斷，應依刑事訴訟法第273 條之1 第1 項、第299 條第1
項前段，刑法第284 條第2 項前段、第55條、第41條第1 項前段
、第62條前段，道路交通管理處罰條例第86條第1 項，罰金罰鍰
提高標準條例第1 條前段、第2 條，判決如主文。
本案經檢察官徐名駒到庭執行職務。
中　　華　　民　　國　　94　　年　　6 　　月　　10　　日
                    交通法庭    法  官  林漢強
上列正本證明與原本無異。
如不服本判決，應於判決送達後10日內，向本院提出上訴狀。
                                書記官  黃大千
中　　華　　民　　國　　94　　年　　6 　　月　　10　　日
附錄本件論罪科刑所用法條全文
刑法第284條
因過失傷害人者，處六月以下有期徒刑、拘役或五百元以下罰金
，致重傷者，處一年以下有期徒刑、拘役或五百元以下罰金。
從事業務之人，因業務上之過失傷害人者，處一年以下有期徒刑
、拘役或一千元以下罰金，致重傷者，處三年以下有期徒刑、拘
役或二千元以下罰金。
